臺灣基隆地方法院刑事判決　　　　　　　　　　　　　九十三年度訴字第六０八號
　　公　訴　人　臺灣基隆地方法院檢察署檢察官
　　被　　　告　乙○○　男　二.
右列被告因毒品危害防制條例案件，經檢察官提起公訴（九十三年度偵字第二五九四
號），本院判決如左：
    主      文
乙○○連續轉讓第二級毒品，處有期徒刑捌月。
    事實及理由
一、犯罪事實：
    乙○○（施用第二級毒品部分，由檢察官另案聲請觀察勒戒）明知ＭＤＭＡ（即
    亞甲基雙氧甲基安非他命，俗稱搖頭丸）係屬毒品危害防制條例管制之第二級毒
    品，任何人不得非法持有、販賣、轉讓或施用，竟基於轉讓第二級毒品之概括犯
    意，於民國九十三年五月十五日晚間某時，在基隆市○○路二十四號「佳樂迪Ｋ
    ＴＶ」第七０五號包廂內，連續無償提供一顆ＭＤＭＡ（重量不詳）予甲○○施
    用（施用第二級毒品部分，由檢察官另案聲請觀察勒戒）；二顆（合計淨重０點
    五九公克，合計驗餘淨重０點二二公克）予丁○○持有（持有第二級毒品部分，
    業經本院判處有期徒刑二月，如易科罰金，以三百元折算一日確定）。嗣於九十
    三年五月十五日晚上十一時四十五分許，為警在上開包廂內臨檢時查獲，並在丁○○皮包內扣得上揭乙○○無償提供之ＭＤＭＡ二顆、在甲○○衣服口袋內及上
    揭包廂沙發縫隙內，扣得甲○○為乙○○藏匿之ＭＤＭＡ一顆及愷他命三瓶、在
    乙○○衣服口袋內扣得其供己施用之愷他命五瓶。
二、認定犯罪事實之證據及理由：
（一）被告於檢察官偵查中供稱無償提供一顆ＭＤＭＡ予證人甲○○、二顆予丁○○
      ( 詳見九十三年度毒偵字第八四三號卷第七二頁)
（二）證人甲○○於警詢、檢察官偵查中結證稱：案發當日施用之ＭＤＭＡ，係被告
      無償提供給其施用等語明確。(詳見同上偵卷第十二頁、第六十九頁)
（三）證人丁○○於檢察官偵查中證稱：被告在包廂內給其扣案之ＭＤＭＡ二顆等語
      在卷 (詳見同上偵卷第六十七頁)。
（四）在證人丁○○皮包內扣得之藥錠二顆 (合計淨重０點五九公克，驗餘淨重０點
      二二公克)，經送鑑定結果均含有第二級毒品亞甲基雙氧甲基安非他命 (即Ｍ
      ＤＭＡ)，有內政部警政署刑事警察局九十三年六月十一日刑鑑字第０九三０
      一０九０一０號鑑驗通知書在卷可憑。
三、對於被告辯解及對其有利之證據本院不採之理由：
（一）被告否認無償提供ＭＤＭＡ予證人甲○○及丁○○，辯稱：其當時施用毒品意
      識不清楚，很想回家，方於檢察官偵查中供稱無償提供ＭＤＭＡ予證人甲○○
      、丁○○云云。
（二）查被告係於九十三年五月十五日晚上十一時四十五分許為警查獲，迄翌日下午
      五時十五分許，方解送至臺灣基隆地方法院檢察署進行複訊，其間已有十七個
      小時之久，其施用毒品之藥效應已緩解，況其於檢察官複訊時亦未表示因施用
      毒品致意識不清，而未能接受訊問之情形，此有該日偵訊筆錄可證，是其辯稱
      因施用毒品致意識不清云云，不足採信。
（三）證人甲○○、丁○○於本院審理時，雖均翻異前詞，證人甲○○改證稱：當日
      施用之ＭＤＭＡ係購自桃園獅子王舞廳，案發後因警察威脅才供稱係被告提供
      給其施用，於檢察官訊問時因害怕、緊張才未將遭警察威脅之情告訴檢察官云
      云；證人丁○○改證稱：自其皮包內扣得之ＭＤＭＡ是在案發前，在佳樂迪Ｋ
      ＴＶ，因為好奇向一不知名之男子，以新臺幣三、四百元購得，案發後因緊張
      ，所以在檢察官訊問時證稱係由被告提供云云。然查被告及證人甲○○、丁○○等三人於警詢後同解送至地檢署複訊，被告於偵訊時坦承無償提供ＭＤＭＡ
      予證人甲○○、丁○○，核與該二證人所證情節大致相符，衡諸證人於案發時
      ，較少衡量利弊得失；且轉讓第二級毒品為六月以上五年以下之罪，證人豈有
      因緊張即於檢察官訊問時誣指被告之理；證人甲○○稱遭警察威脅，又未能指
      出係何一警員；證人丁○○於警局、偵查中及本院審理時所證均不相同，並未
      能說明合理之原因，從而本院認應以證人甲○○、丁○○於檢察官偵查中之證
      言為可採（該二人於偵查中之證言查無顯不可信之情況，依刑事訴訟法第一百
      五十九條之一第二項規定，得為證據），其二人於本院審理時所證，核係迴護
      被告之詞，要不足採。
（四）證人丙○○即案發當日同為警查獲之人雖結證稱：當日其陪在被告身旁，未看
      到被告拿ＭＤＭＡ給證人甲○○、丁○○等語，然查：證人丙○○就當日何時
      看到ＫＴＶ包廂內桌上之ＭＤＭＡ一節，於本院審理時，初證稱是進入包廂時
      就看到，嗣證稱剛進去的時候沒有看到，警察臨檢把燈打開才看到（見本院九
      十三年十一月二日審判筆錄第七頁、第十頁），先後證詞不一致，已有瑕疵；
      且觀諸其同日證稱包廂內之愷他命是警察臨檢時才從被告身上起出，而非一進
      入包廂即看見被告攜帶愷他命等情，顯見其於進入包廂時並未注意及包廂內之
      情形，直至警察臨檢打開電燈後，方注意及包廂內之事物，再佐以其在包廂內
      曾因上廁所而離開被告二、三次等情，認其所證應僅係其陪在被告身旁時之情
      節，尚不足以證明被告確未轉讓ＭＤＭＡ予證人甲○○及丁○○二人。
四、論罪科刑：
（一）查ＭＤＭＡ係毒品危害防制條例第二條第二項第二款所稱之第二級毒品，被告
      轉讓ＭＤＭＡ予他人，核其所為係犯同條例第八條第二項之轉讓第二級毒品罪
      。其因轉讓而持有ＭＤＭＡ之低度行為，應為轉讓之高度行為所吸收，不另論
      罪。
（二）被告先後二次轉讓ＭＤＭＡ之犯行，時間緊接，且觸犯構成要件相同之罪名，
      顯係基於概括犯意為之，為連續犯，應以一罪論，並依法加重其刑。
（三）爰審酌被告轉讓毒品對國民健康、社會治安所生危害非輕，及其僅轉讓二次，
      數量非鉅，併其犯後態度等一切情狀，量處如主文所示之刑。
五、自證人丁○○皮包內扣得之藥錠二顆係第二級毒品ＭＤＭＡ，業於證人丁○○持
    有毒品案件中宣告沒收，故不予重覆宣告沒收銷燬之；另扣案之ＭＤＭＡ一顆及
    愷他命八瓶與本案犯罪事實無相關聯，爰均不予宣告沒收，附此敘明。
六、應適用之法條：
    刑事訴訟法第二百九十九條第一項前段，毒品危害防制條例第八條第二項，刑法
    第十一條前段、第五十六條。
本案經檢察官樊家妍到庭執行職務。
中　　　華　　　民　　　國　　九十三　　年　　 十一 　　月　　 三十 　　日
　　　　　　　　　　　　　　　　　臺灣基隆地方法院刑事第一庭
　　　　　　　　　　　　　　　　　　　審判長　法  官  邱志平
　　　　　　　　　　　　　　　　　　　　　　　法  官  汪梅芬
　　　　　　　　　　　　　　　　　　　　　　　法  官  劉桂金
右正本證明與原本無異。
對於本件判決如有不服，應於收受送達後十日內，向本院提出上訴書狀，上訴於臺灣
高等法院，並按他造當事人之人數附具繕本。
                                              書記官    黃士元
中　　　華　　　民　　　國　　九十三　　年　　 十二 　　月　　　二　　　日
附錄論罪科刑法條：
毒品危害防制條例第八條第二項
轉讓第二級毒品者，處六月以上五年以下有期徒刑，得併科新臺幣七十萬元以下罰金
。
